【裁判字號】    95,上易,231
【裁判日期】    950711
【裁判案由】    竊盜
【裁判全文】
臺灣高等法院臺南分院刑事判決         95年度上易字第231號
上  訴  人
即  被  告  甲○○
                    另案於臺灣臺南監獄臺南分監執行中
上列上訴人因竊盜案件，不服臺灣臺南地方法院95年度易字第14
0號中華民國95年4月7日第一審判決（起訴案號：臺灣臺南地方
法院檢察署95年度偵字第1448號及同署95年度偵字第1282號併辦
），提起上訴，本院判決如下：
    主  文
原判決撤銷。
甲○○連續踰越安全設備竊盜，累犯，處有期徒刑壹年肆月。
    事  實
一、甲○○於民國八十六年間因違反肅清煙毒條例案，經臺灣臺
    南地方法院八十六年度訴字第二九九號判處有期徒刑三年六
    月確定，自八十六年五月二十日起執行，於八十七年十二月
    二十九日假釋出監，嗣於假釋期間再因施用毒品而經撤銷假
    釋，自八十九年七月廿八日起執行殘刑一年九月十七日，於
    九十一年四月二十日（原判決誤載為同年五月十四日）執行
    完畢。現因於九十四年間另犯竊盜罪，經判處有期徒刑十月
    （按於九十四年九月二十九日判決，於同年十一月二日確定
    ），自九十五年一月十一日起執行，預定於九十五年十一月
    十日執行完畢。
二、詎甲○○仍不知悛改，竟基於意圖為自己不法所有之概括犯
    意，連續為下列竊盜犯行：
（一）先於民國九十四年十一月二十八日下午六時三十分許，在
      臺南市○區○○路東寧公園旁一四五號停車格，竊取乙○○所有之車牌號碼1381-GK號（引擎號碼：ZG25H32206號
      ）自用小貨車，得手後，為掩人耳目，另於不詳時間，在
      臺南縣永康市○○街四一九號附近空地，以不詳工具，拆
      卸竊取丙○○所有車牌號碼TZ-7680號自用小貨車之車牌
      兩面，得手後，將前開竊得之小貨車1381-GK號車牌拆下
      ，懸掛TZ-7680號車牌。
（二）次於九十五年一月二日下午七時三十分許，駕駛上開懸掛
      車牌號碼TZ-7680號之自用小貨車（引擎號碼：ZG25H3220
      6號），車上載有油壓剪二支，前往臺南縣仁德鄉○○○
      街與義林十二街口處，踰越己○○所經營周圍以鐵片裝設
      成密封式防盜設備之舊貨儲物廠內，竊取白鐵廚具兩個及
      白鐵架一個（價值新台幣三千七百元），得手後，將廚具
      及白鐵架丟出圍牆外，適為己○○所發覺，報警當場查獲
      ，並扣得上開自小貨車一部、車牌二面、油壓剪二支、鑰
      匙一支、廚具兩個及白鐵架一個。
（三）另於民國九十五年一月五日下午二時許，與友人丁○○（
      由臺灣臺南地方法院檢察署另以95年度偵字第3294號偵查
      後，為不起訴處分確定），共同騎乘丁○○所有車牌號碼
      IXN-070號重型機車，至臺南縣新化鎮全興里一六四號時
      ，丁○○尿急在附近便溺，甲○○見該處圍籬地內放置有
      電纜線，仍基於前開竊盜之概括犯意，未告知丁○○其將
      行竊之事，要丁○○在外等候，其自行進入圍籬內，著手
      抽取戊○○所有之電纜線二尺時，適為戊○○當場發覺，
      報警查獲，致未得逞。
三、案經台南縣警察局新化分局、歸仁分局分別報請臺灣臺南地
    方法院檢察署檢察官偵查起訴及移送併案審理。
    理  由
一、按「被告以外之人於審判外之陳述，雖不符前四條之規定，
    而經當事人於審判程序同意作為證據，法院審酌該言詞陳述
    或書面陳述作成時之情況，認為適當者，亦得為證據。」、
    「當事人、代理人或辯護人於法院調查證據時，知有第一百
    五十九條第一項不得為證據之情形，而未於言詞辯論終結前
    聲明異議者，視為有前項之同意。」，刑事訴訟法第一百五
    十九條之五第一、二項分別定有明文。查證人戊○○、乙○○、傅輝家、己○○、丁○○於警詢之證述，扣押物品目錄
    表、贓物認領保管單、車輛車牌失竊作業、車輛竊盜車牌失
    竊查詢報表、現場照片等證據，固屬刑事訴訟法第一百五十
    九條第一項之傳聞證據，但於本院準備程序及言詞辯論時均
    一一提示或併朗讀要旨，而檢察官、被告於本院言詞辯論終
    結前就上開供述證據或書證之證據能力均未聲明異議，且均
    係依法定程序取得，揆之上開規定，均得作為證據，合先敘
    明。
二、訊據上訴人即被告承認有上開犯罪事實 (二)之犯行，但對
    於犯罪事實 (一)部分，辯稱：原係其向不詳姓名綽號「阿
    仁」借用，借來使用時即已由前手用竊來車身懸掛竊得車牌
    ，伊不知係車而使用，但因無法明確指出借其車之「阿仁
    」之真實姓名、住址，致無法查證，所以亦承認有此犯行。
    至於犯罪事實 (三)部分，辯稱伊當時係去小便，並無行竊
    電纜二條之犯行。惟查，被告於警詢、偵查中及原審審理時
    均已承認確有上開三件竊盜犯罪事實，核與證人即被害人戊○○、乙○○、傅輝家於警詢指訴及己○○於警詢、原審證
    述之情節相符，並經證人丁○○於警詢中證述屬實，復有扣
    押物品目錄表一紙、贓物認領保管單各三紙、車輛車牌失竊
    作業、車輛竊盜車牌失竊查詢報表各一紙、現場照片共九幀
    在卷及鑰匙一支扣案可稽，是被告上開自白與事實相符，應
    可採信，被告於上訴本院再翻異前詞，自不足採。本件事證
    已臻明確，被告犯行洵堪認定，自應依法論科。
三、按刑法第三百二十一條第一項第二款所稱之「其他安全設備
    」，係指除門扇牆垣以外，依通常觀念足認為防盜之一切設
    備而言，亦即具有隔絕防閑作用，並固定於土地上之建築物
    或工作物之安全設備而言。查被害人己○○所經營之舊貨儲
    物廠，周圍裝設密封式鐵片為防盜之設備，已據證人己○○
    於原審結證明確，依上開說明，該圍繞之密封式鐵片屬上開
    規定所稱之安全設備，則被告踰越安全設備入內行竊，應係
    構成踰越安全設備竊盜罪。次按刑法第三百二十一條第一項
    第三款所規定之攜帶兇器竊盜罪，係以行為人「行竊時」攜
    帶兇器竊盜為其加重條件，此所謂兇器，其種類並無限制，
    凡客觀上足對人之生命、身體、安全構成威脅，具有危險性
    之兇器均屬之，且祇須行竊時攜帶此種具有危險性之兇器為
    已足，並不以攜帶之初有行兇之意圖為必要（最高法院七十
    九年台上字第五二五三號判例意旨參照）。查被告竊取己○○之廚具之犯行，雖於該自小貨車上，載有油壓剪二支，係
    屬鐵製之金屬品，質地堅硬，有卷附照片可憑，在客觀上固
    足以對人之生命、身體之安全造成威脅，屬於兇器之一種，
    但是被告係空手翻越圍牆進入竊盜，該油壓剪一直置放在自
    小貨車上，並未隨身攜帶入內行竊，且該自小貨車係停放在
    圍牆外，已經證人己○○於本院證述屬實，是被告行竊時並
    未攜帶該油壓剪，可以認定。核被告甲○○所為，就犯罪事
    實 (一)部份（竊取自小貨車及兩面車牌），係犯刑法第三
    百二十條第一項普通竊盜罪；就犯罪事實 (二)部份（竊取
    廚具），係犯刑法第三百二十一條第一項第二款之加重竊盜
    罪；就犯罪事實 (三)部份（竊取電纜），則係犯刑法第三
    百二十條第一項、第三項之竊盜未遂罪。又被告先後所犯加
    重竊盜、普通竊盜及普通竊盜未遂之犯行，時間緊接，方法
    雷同，觸犯構成犯罪要件相同之罪名，顯係基於概括犯意反
    覆為之，應依修正前刑法第五十六條連續犯之規定，論以情
    節較重之刑法第三百二十一條第一項第二款之踰越安全設備
    之加重竊盜一罪，並依法加重其刑。被告行為後，刑法第五
    十六條連續犯之規定，業於九十四年二月二日修正公布刪除
    ，並於九十五年七月一日施行，則被告之犯行，於刑法修正
    公布施行後，應併合處罰，此項刪除雖非犯罪構成要件之變
    更，但已影響行為人刑罰之法律效果，為法律變更，依刑法
    第二條第一項規定，比較新、舊法結果，修正後之規定於被
    告不利，自仍應適用較有利於被告之行為時法律即舊法之規
    定論以連續犯（最高法院九十五年第八次刑事庭會議決議參
    照）。又被告有如事實欄所載之前案科刑及執行紀錄，有卷
    附台灣高等法院被告前案紀錄表可按，其受有期徒刑之執行
    完畢，五年以內再犯本案有期徒刑以上之罪，為累犯，應依
    刑法第四十七條之規定加重其刑，並依刑法第七十條之規定
    遞加重其刑。查被告係受徒刑之執行完畢五年以內故意再犯
    本件有期徒刑以上之罪，依修正前刑法第四十七條及修正後
    該條第一項規定均成立累犯，修正後之規定於被告並無不利
    ，依刑法第二條第一項但書規定，應適用修正後之規定。另
    檢察官雖僅就被告犯罪事實 (三)之竊盜未遂犯行提起公訴
    ，然檢察官就犯罪事實之一部起訴者，其效力及於全部，本
    件犯罪事實 (一)、(二)部分，與前揭論罪科刑之犯罪事實
    (三)部分，具有連續犯之關係，業如前述，且經檢察官移送
    併辦（九十五年度偵字第一二八二號），本院自應就屬於裁
    判上一罪。
四、原審審理結果，認被告罪證明確，予以論罪科刑，固非無據
    。惟查：(一)新刑法於九十五年七月一日施行，修正前刑法第
    五十六條已刪除，原審未及依新刑法第二條第一項予以比較
    適用，逕適用修正前刑法第五十六條論處，即有未當。(二)原
    判決認被害人己○○所經營之舊貨儲物廠，周圍裝設密封式
    鐵片為防盜之設備，屬安全設備，但事實欄載為「翻牆」進
    入己○○所經營之舊貨儲物廠內，竊取白鐵廚具…，查「安
    全設備」與「牆垣」係不同屬性，此觀法條之規定自明，則
    原判決事實與理由即有未合，此部分亦有未洽。(三)第三人丁○○並未與被告共同為犯罪事實三之犯行，就該部分已經臺
    南地方法院檢察署九十五年度偵字第三二九四號對丁○○為
    不起訴處分確定，有其全國前案紀錄表在卷可佐（見本院卷
    第43頁），並為被告所是認（見本院卷第27頁），原判決竟
    仍認被告與丁○○共犯上開犯行，復有可議。被告上訴否認
    部分犯行，固不足採，惟原判決既有上開不當之處，自屬無
    可維持，應由本院予以撤銷改判。爰審酌被告不思正當努力
    工作，竟圖不勞而獲，連續竊取他人財物，所竊得之財物價
    值及犯罪後坦承部分犯行等一切情狀，量處有期徒刑一年四
    月，以示懲儆。至於扣案之油壓剪二支及鑰匙一支，雖係被
    告所有，但並未供犯竊盜罪所用，業據其供明在卷，自不宣
    告沒收。
據上論斷，依刑事訴訟法第三百六十九條第一項前段、第三百六
十四條、第二百九十九條第一項前段，刑法第二條第一項、第三
百二十一條第一項第二款、第四十七條，修正前刑法第五十六條
，判決如主文。
本案經檢察官江守權到庭執行職務
中    華    民    國    95    年    7     月    11    日
                  刑事第一庭    審判長法  官  黃崑宗
                                      法  官  田平安
                                      法  官  王明宏
以上正本證明與原本無異。
不得上訴。
                                      書記官  黃全忠
中    華    民    國    95    年    7     月    12    日
附錄法條：
中華民國刑法第321條
  犯竊盜罪而有左列情形之一者，處六月以上、五年以下有期徒
  刑：
  一  於夜間侵入住宅或有人居住之建築物、船艦或隱匿其內而
      犯之者。
  二  毀越門扇、牆垣或其他安全設備而犯之者。
  三  攜帶兇器而犯之者。
  四  結夥三人以上而犯之者。
  五  乘火災、水災或其他災害之際而犯之者。
  六  在車站或埠頭而犯之者。
  前項之未遂犯罰之。


司法院資訊處製作；財團法人民間司法改革基金會備份。
